【裁判字號】    89,上易,4034
【裁判日期】    900110
【裁判案由】    竊盜
【裁判全文】
臺灣高等法院刑事判決                          八十九年度上易字第四三四號
    上  訴  人
    即  被  告  庚○○
右上訴人，因竊案件，不服臺灣桃園地方法院八十九年度易字第一三三四號，中華
民國八十九年八月十五日第一審判決（起訴案號：臺灣桃園地方法院檢察署八十九年
度偵字第一一九四號）提起上訴，本院判決如左：
    主      文
上訴駁回。
    事      實
一、庚○○曾於民國八十二年間因違反麻醉藥品管理條例案件，經原審法院判處有期
    徒刑三月，八十二年八月十六日執行完畢，又於八十四年間因違反麻醉藥品管理
    條例案件，經同法院判處有期徒刑五月，八十四年六月六日易科罰金執行完畢，
    再於八十九年間因違反毒品危害防治條例案件，經同法院判處有期徒刑六月。有
    犯罪之習慣，基於概括犯意，意圖為自己不法之所有，自八十八年十月初某日起
    至八十九一月九日止，在附表所示之時間地點，以附表所示之犯罪方法，連續竊
    取附表所示之財物得手。嗣於八十九年一月十三日二十一時三十分許，為警在桃
    園縣觀音鄉○○路二號前查獲，始循線偵悉上情，並扣得庚○○所有供竊取附表
    編號一所示財物所用之一字型起子及十字型起子各一支。
二、案經桃園縣警察局平鎮分局報請臺灣桃園地方法院檢察署檢察官偵查後聲請以簡
    易判決處刑及移請併案審理（八十九年度偵字第二七九一號）。
    理      由
一、訊據上訴人即被告庚○○坦承右開犯行不諱，核與被害人丁○○、己○○、辛○
    ○、甲○○、戊○○、謝斌正、乙○○、癸○○、丙○○、壬○○於警訊時指述
    情節相符，並有贓物領據、車籍作業系統、集中查詢基本詳細資料、達運汽車車
    歷資料管理系統電腦列印資料及相片影本可佐，復有扣案一字型及十字型起子各
    乙支可證，事證明確，被告犯行至堪認定。
二、核被告所為係犯刑法第三百二十條第一項之普通竊盜罪、第三百二十一條第一項
    第三款之攜帶兇器竊盜罪。被告先後多次竊盜犯行，時間緊接，所犯係構成要件
    相同之罪名，顯係基於概括犯意反覆為之，為連續犯，應依較重之攜帶兇器竊盜
    罪論以一罪，並加重其刑。被告所犯附表編號一至九、十一所示犯行即檢察官以
    八十九年度偵字第二七九一號聲請併案審理附表編號一至二、四至十一部分，與
    起訴部分有連續犯裁判上一罪關係，為起訴效力所及，自得併予審理，附此敘明
    。查被告曾於八十四年間因違反麻醉藥品管理條例案件，經判處有期徒刑五月，
    八十四年六月六日易科罰金執行完畢，有本院被告全國前案紀錄表一紙在卷可參
    ，其於有期徒刑執行完畢後，五年內再犯本件最重本刑為有期徒刑以上之罪，為
    累犯，應依刑法第四十七條規定加重其刑，並依法遞加重之。（本件檢察官聲請
    簡易判決處刑，然被告另涉犯竊盜犯行十件，其中不乏加重竊盜罪，經原審法院
    簡易庭受理後認有刑事訴訟法第四百五十一條之一第四項但書第二款、第四款情
    形簽移適用通常程序審判，併此敘明。）
三、原審以被告罪證明確，本同上見解，適用刑法第五十六條、第三百二十一條第一
    項第三款、第四十七條、第三十八條第一項第二款，竊盜犯贓物保安處分條例第
    三條第一項第一款、第四條、第五條第一項前段併審酌其犯罪動機、目的、手段
    、所生之危害及犯後態度等一切情狀，量處有期徒刑一年二月，以示懲儆。又被
    告有如事實欄所載多次前科，有本院被告全國前案紀錄表一紙附卷可稽，於短短
    三月期間，連續犯本件竊盜案件達十一件，顯有犯罪之習慣，爰依竊盜犯贓物犯
    保安處分條例第三條第一項第一款及第四條之規定，併諭知於刑之執行前，令入
    勞動處所強制工作三年，以資矯正。扣案一字型起子及十字型起子各一支為被告
    所有供犯罪所用之物，另被告所有供行竊所用之鑰匙一支、油筒一個及抽油管一
    條，雖未扣案，然不能證明已經滅失，均併予宣告沒收。又以移送併辦意旨另以
    ：被告另於八十七年十月二日十五時許，在新竹市○○○路二四七號地下室竊取
    林迦密（莊文豐之妻）所有車號ＪＧ─五七五七號自用小客車（八十九年度偵字
    第八三八０號）；及於八十八年十月初，在桃園縣中壢市○○○街五十一號地下
    室二樓第四十九號停車格，竊取車號ＭＫ─０九六六號自用小客車內，蔡忠潔所
    有之國語版ＣＤ唱片四片、英語版ＣＤ唱片二片（八十九年度偵字第二七九一號
    附表編號三），因認被告涉犯竊盜罪嫌等語。經查，上開車號ＪＧ─五七五七號
    自用小客車確係林迦密所有於八十七年十月二日十五時許，在新竹市○○○路二
    四七號地下室遭竊之情，業據被害人林迦密之夫莊文豐於警訊時指述綦詳。被告
    於八十七年十月十九日十九時三十分許駕駛上開車輛行經桃園縣中壢市○○路○
    段二八六號前為警查獲，為被告所不否認。惟被告堅決否認竊取該車，辯稱：係
    於八十七年十月九日至徐世豪（另案八十八年度訴字第一二八號就所涉竊盜罪嫌
    判決無罪）住處後再向徐世豪借得該車等語。查被告於原審八十八年度訴字第一
    二八號訊問時陳稱向徐世豪借車前半個月（九月下旬）即看見徐世豪持有該車，
    顯與前開被害人莊文豐所陳車輛遭竊時間不合，顯見被告所供不實。然取得上開
    自用小客車並非僅竊盜之一途，即自他人處收受亦有可能，即不得僅憑被告持有
    上開車輛為贓車，遽認被告確有竊盜犯行。復依被害人莊文豐所陳失竊上開自用
    小客車時、地與被告被查獲時、地相較，二者時、地並非緊接，依被害人莊文豐
    於警訊指述，亦不能明確指認被告係竊取其前開自用小客車之人，是不能確切證
    明被告確有竊取上開自用小客車。再查，被告固於警訊時坦承於八十八年十月初
    ，在桃園縣中壢市○○○街五十一號地下室二樓第四十九號停車格，竊取停在該
    停車格內豐田牌小客車內國語版ＣＤ唱片四片、英語版ＣＤ唱片二片，然證人蔡
    忠潔於警訊時證稱不知有遭竊之情，則此節除被告自白，尚乏其他積極證據足資
    佐證，不能單憑被告唯一自白為被告確有犯罪之依據。是此二件被告所涉竊盜犯
    行應屬不能證明，無從併予審判，應退由檢察官另為適法處理。其認事用法，均
    無不合，被告上訴意旨以量刑過重指摘原判決不當，為無理由，應予駁回。
據上論斷，應依刑事訴訟法第三百六十八條，判決如主文。
本案經檢察官呂光華到庭執行職務。
中      華      民      國     九十     年      一      月      十      日
                            臺灣高等法院刑事第二十五庭
                                審判長法  官  許  國  宏
                                      法  官  袁  從  楨
                                      法  官  洪  光  燦
右正本證明與原本無異。
不得上訴。
                                      書記官  張  永  富
中      華      民      國     九十     年      一      月     十一     日
附錄：本案論罪科刑法條全文
刑法第三百二十一條
犯竊盜罪而有左列情形之一者，處六月以上五年以下有期徒刑：
一、於夜間侵入住宅或有人居住之建築物、船艦或隱匿其內而犯之者。
二、毀越門扇、牆垣或其他安全設備而犯之者。
三、攜帶兇器而犯之者。
四、結夥三人以上而犯之者。
五、乘火災、水災或其他災害之際而犯之者。
六、在車站或埠頭而犯之者。
前項之未遂犯罰之。


司法院資訊處製作；財團法人民間司法改革基金會備份。
